【裁判字號】    94,上更(一),396
【裁判日期】    970729
【裁判案由】    偽造文書等
【裁判全文】
臺灣高等法院刑事判決             94年度上更(一)字第396號
上  訴  人
即  被  告  丙○○
            乙○○
共      同
選任辯護人  邱基祥律師
上列上訴人即被告因偽造文書等案件，不服臺灣板橋地方法院八
十七年度訴字第八六０號中華民國八十八年九月二十三日第一審
判決（起訴案號：臺灣板橋地方法院檢察署八十六年度偵字第一
七五五六號），提起上訴，判決後，經最高法院發回更審，本院
判決如下：
    主  文
原判決撤銷。
丙○○、乙○○均無罪。
    理  由
一、公訴意旨略謂：丙○○與乙○○係夫妻，二人基於共同之犯
    意聯絡，明知其未經「全民針織廠股份有限公司」（下稱全
    民公司）及其代表人丁○○之同意，竟基於行使偽造私文書
    之概括犯意，於民國八十四年二月二十二日及同年三月九日
    ，在台北縣新莊市○○路九三三號「台灣中小企業銀行迴龍
    分行」（下稱台灣企銀迴龍分行），以其等名義為申請銀行
    之授信，分別在附表一所示，於金額新台幣（下同）三百萬
    元之借據上，及申請國內即期不可撤銷信用狀所需之文件，
    即國內信用狀融資契約與金額四百五十三萬三千一百六十五
    元之借據上，連續盜用全民公司及其代表人丁○○印章，以
    表示全民公司借款及該公司負責人丁○○為保證之意，偽造
    上開附表一所示之私文書，並於偽造後，持以向台灣企銀迴
    龍分行行使，均足生損害於全民公司及丁○○。嗣經銀行催
    繳利息，全民公司及丁○○始知悉上情，因認被告丙○○、
    乙○○二人所為，均涉犯刑法第二百十六條、第二百十條之
    行使偽造私文書罪嫌。
二、公訴人認被告丙○○、乙○○二人涉犯上開犯行，無非係以
    告訴人丁○○在偵查中之指訴及有借據二紙、國內信用狀融
    資契約書一紙，為其主要論據。
三、按被告以外之人於審判外之言詞或書面陳述，除法律有規定
    者外，不得作為證據；又被告以外之人於審判外之陳述，雖
    不符合同法第一百五十九條之一至第一百五十九條之四之規
    定，但經當事人於審判程序同意作為證據，法院審酌該言詞
    陳述或書面陳述作成時之情況，認為適當者，亦得為證據。
    當事人、代理人或辯護人於法院調查證據時，知有第一百五
    十九條第一項不得為證據之情形，而未於言詞辯論終結前聲
    明異議者，視為有前項之同意，刑事訴訟法第一百五十九條
    第一項及第一百五十九條之五分別定有明文。經查，本判決
    下列所引用之各該被告以外之人於審判外之陳述（包含書面
    陳述及檢察官起訴書所引用之證據），檢察官、被告及辯護
    人於本院準備程序及審判期日中，均明示同意此部分之證據
    有證據能力（見本院更一卷第二四五、二九三頁），且迄至
    言詞辯論終結前亦未撤回前開同意，本院審酌上開證據資料
    製作時之情況，尚無違法不當及證明力明顯過低之瑕疵，亦
    認為以之作為證據應屬適當，故揆諸前開規定，爰依刑事訴
    訟法第一百五十九條之五規定，認前揭證據資料均有證據能
    力，合先敘明。至非供述證據部分，被告丙○○、乙○○二
    人亦不爭執其取得公務員違背法定程序之情形，依刑事訴訟
    法第一百五十八條之四之反面解釋，有證據能力。
四、按犯罪事實應依證據認定之，無證據不得認定犯罪事實；又
    不能證明被告犯罪者，應諭知無罪之判決，刑事訴訟法第一
    百五十四條第二項、第三百零一條第一項分別定有明文。而
    認定不利於被告之事實，需依積極證據，茍積極證據不足為
    不利被告事實之認定時，即應為有利被告之認定，更不必有
    何有利之證據，最高法院三十年上字第八一六號判例可資參
    照。又刑事訴訟上證明之資料，無論為直接證據或間接證據
    ，均須達於通常一般之人均不致有所懷疑，而得確信其真實
    之程度，始得據為有罪之認定，若其關於被告是否犯罪之證
    明未能達此程度，而有合理之懷疑存在，致使無從形成有罪
    之確信，根據「罪證有疑，利於被告」之證據法則，即不得
    據為不利之認定，最高法院七十六年台上字第四九八六號著
    有判例。此外，告訴人之告訴係以使被告受刑事訴追為目的
    ，是其陳述是否與事實相符，仍應調查其他證據以資審認，
    亦有最高法院五十二年台上字第一三００號判例可資參照。
    訊據上訴人即被告丙○○、乙○○二人固坦承於上揭時地以
    全民公司、丁○○名義向台灣企銀迴龍分行借款，如附表一
    所列之文件均係其二人所為之事實不諱，但均堅決否認被訴
    偽造私文書之犯行，辯稱：告訴人丁○○所經營之全民公司
    係證人甲○○經營之金鴻公司下游廠商，告訴人丁○○基於
    其與甲○○之約定，以全民公司名義貸款供金鴻公司週轉使
    用，復將全民公司之存摺、密碼、公司印鑑章、丁○○印鑑
    章交付金鴻公司會計戊○○保管，顯然告訴人丁○○已同意
    金鴻公司得以全民公司之名義提領款項使用；而上開銀行貸
    款之可用額度約一千六百萬元，之前已貸出約九百萬元，尚
    餘約七百萬元之額度可供使用；因甲○○經常出國，故出具
    授權書交付，授權其夫妻於甲○○不在國內時，得全權處理
    金鴻公司財務及銀行貸款事宜，故在甲○○出國期間，其二
    人始以全民公司之名義至台灣企銀迴龍分行辦理上開貸款，
    並以先前貸款之連帶保證人林芳真、吳美緣為該貸款之連帶
    保證人，貸得三百萬元及四百五十三萬三千一百六十五元供
    金鴻公司週轉之用；該項貸款係依據甲○○之授權，密碼亦
    係甲○○交由其妹即會計戊○○所轉交，告訴人丁○○事後
    甚至親自前來金鴻公司取得開立信用狀所需面額五百餘萬元
    之發票以供退稅使用，豈能推諉不知，其等並無偽造文書之
    犯意云云。
五、本院查：
(一)甲○○所設立之金鴻公司，與告訴人丁○○所設立之全民公
    司之間，係經營布匹生意之上下游廠商，雙方關係密切，並
    有資金之互助往來。八十二年間，丁○○同意以全民公司名
    義向台灣企銀迴龍分行貸款供金鴻公司週轉使用，旋於八十
    二年十二月十六日及八十三年二月四日先後以全民公司名義
    向台灣企銀迴龍分行各貸款五百萬元、四百萬元，並由丁○○、金鴻公司股東林榮太之妹林芳真，及案外人吳美緣擔任
    該貸款之連帶保證人，丁○○貸得各該款項後，即將全民公
    司存摺（含密碼）、公司印鑑章及丁○○、林芳真、吳美緣
    之印鑑章交付甲○○，留存於金鴻公司內由會計戊○○（即
    甲○○之妹）保管。嗣甲○○因經營不善，另向被告丙○○
    、乙○○借貸，再進而邀約其二人入主金鴻公司，於八十三
    年八月二十二日，甲○○與被告丙○○訂立合夥契約，雙方
    約定金鴻公司之股權，由甲○○、被告丙○○各擁有二分之
    一，並得登記在自己或指定之第三人名下，公司負責人由被
    告丙○○指派，金鴻公司之業務接單及生產仍由甲○○負責
    ，有關公司長短期目標之訂定、財務管理及調度、內部管理
    則由被告丙○○負責，被告丙○○並提供其經營之唯登公司
    在第一銀行松江分行、大眾銀行台北分行、台灣中小企業銀
    行之信用狀額度供金鴻公司推展業務使用，復提供土地、房
    屋供金鴻公司債權銀行擔保之用，被告丙○○於與甲○○簽
    約後，即與被告乙○○共同進入金鴻公司負責財務之調度、
    目標之訂定及內部管理，復自八十三年八月二十二日起至同
    年十一月間陸續借款一千八百餘萬元供金鴻公司為週轉之用
    。嗣金鴻公司於八十三年十一月七日將被告丙○○、乙○○
    及劉文明列為金鴻公司股東，繼於同年十二月十三日委請會
    計師將金鴻公司負責人變更登記為被告丙○○所指定之胡朝
    欽，並新增陳英凱為股東，地址亦變更為台北市○○○路七
    十號八樓之一。期間，甲○○命其妹妹即金鴻公司會計戊○○，將其所保管之全民公司存摺（含密碼）、公司印鑑章及
    丁○○、林芳真、吳美緣等人之印鑑章，轉交由被告丙○○
    所派任之陳勝雄保管，被告丙○○並於八十四年二月二十二
    日及同年三月九日推由被告乙○○持該全民公司、丁○○、
    林芳真、吳美緣之印鑑章，前往台北縣新莊市○○路九三三
    號台灣企銀迴龍分行，以全民公司為借款人，丁○○、林芳
    真、吳美緣為連帶保證人，連續於附表一所示之借據及國內
    信用狀融資契約書上，以全民公司名義簽立各該借據、國內
    融資契約書等私文書後，向台灣企銀迴龍分行貸借款三百萬
    元及四百五十三萬三千一百六十五元之事實，業據被告丙○○、乙○○二人供承在卷，核與證人甲○○、戊○○、丁○○證述情節大致相符，並有卷附之合夥契約書乙份、台北市
    政府建設局八十六年九月十五日（八六）建一字第八六三三
    六五四四號函及函附金鴻公司卷各乙份、授權書乙份、借據
    影本二份、國內信用狀融資契約影本乙份、台灣中小企業銀
    行南京東分行八十九年十月二十五日（八九）南京字第０二
    四五八號函及函附之全民公司八十四年二月二十四日至同年
    三月三十一日跨行交易作業狀況表、帳戶明細、取款憑條、
    支出傳票，台灣企銀迴龍分行九十四年十一月八日迴龍字第
    一四三九四００四五九號函附全民公司八十二年十二月十六
    日至八十四年二月二十日存提往來紀錄等可資佐證（見第一
    七五五六號偵查卷第五頁、第五十二至六十二頁，原審卷(一)
    第三十頁、第一五０至一五二頁，本院上訴卷(二)第四十一至
    六十三頁，本院更一卷第六十五、六十六頁）。是被告丙○○、乙○○二人確曾推由被告乙○○以全民公司為貸款人，
    丁○○、林芳真、吳美緣為連帶保證人，填載如附表一所示
    之借據、國內信用狀融資契約書，向台灣中小企銀行迴龍分
    行貸借三百萬元及四百五十三萬三千一百六十五元之事實，
    殆可認定。
(二)又告訴人全民公司負責人丁○○於本院更一審審理中經多次
    傳喚均未到庭，惟其在偵查時及原審審理中，一再堅詞否認
    其曾同意被告丙○○、乙○○以全民公司名義向台灣企銀迴
    龍分行貸款三百萬元及四百五十三萬三千一百六十五元，並
    由其擔任連帶保證人之事實，並指稱其將印章交付金鴻公司
    保管，係為方便提領所借之款項云云；而證人林芳真亦否認
    其曾於事前同意被告等以其為連帶保證人向台灣企銀迴龍分
    行貸借現款；證人甲○○則以其人在國外，亦否認對本案貸
    款之事知情云云；被告丙○○、乙○○亦承認在貸款前未再
    告知丁○○等人，但辯稱：稱渠等於八十四年二月二十二日
    及三月九日，先後以全民公司之名義向台灣企銀迴龍分行貸
    借三百萬元及四百五十三萬三千一百六十五元，均係經金鴻
    公司負責人甲○○之授權，而金鴻公司負責人甲○○與全民
    公司負責人丁○○係合夥關係，丁○○已同意由甲○○處理
    全民公司之財務，並將全民公司存摺、印章及其本人之印章
    收由在金鴻公司保管，故渠等基於與甲○○所簽訂之合夥契
    約，負責為金鴻公司調度財務，而以全民公司名義向台灣中
    小企業銀行迴龍分行貸款供金鴻公司使用，並無偽造文書之
    故意及行為，並提出甲○○書具之授權書乙份、被告丙○○
    與甲○○簽訂之合夥契約乙份為證；是本案應審究者，厥為
    被告丙○○、乙○○二人辦理貸款時，對其二人被授權範圍
    之認知，亦即其二人有無「偽造文書」之犯罪故意。
(三)證人甲○○在被告丙○○、乙○○二人入主金鴻公司後，確
    有業務分工情事，並出具授權書，業據被告丙○○供承在卷
    ，證人甲○○亦不否認。而依上開被告丙○○提出之授權書
    上載：「茲授權丙○○先生、乙○○小姐於本人不在台灣期
    間，全權處理金鴻國際實業有限公司在台財務問題及銀行貸
    款事宜，如有任何法律責任，與丙○○先生、乙○○小姐無
    關。」云云（見原審卷(一)第三十頁），證人甲○○確有授權
    其不在台灣之際，由被告丙○○、乙○○得共同處理金鴻公
    司之財務及銀行貸款事宜甚明。雖其上並未明載被告丙○○
    、乙○○亦得處理全民公司對銀行之貸款等事由。但依卷附
    全民公司自八十二年十二月十六日（第一次全民公司借款予
    金鴻公司使用起）至八十四年二月二十日止（被告丙○○、
    乙○○二人本案借款前）在台灣企銀迴龍分行第00000
    000000號帳戶往來紀錄顯示，自八十四年一月起其內
    存款即已不敷使用，迄二月二十日時更僅餘三千三百十三元
    （見本院更一卷第六十六頁），而證人戊○○於本院更一審
    審理時證稱：其工作至當年農曆年前離職（見本院更一卷第
    二九四頁），據此可推知證人戊○○交付相關存摺、密碼及
    印鑑章時，全民公司存摺內已幾無現金可供周轉使用。而全
    民公司與金鴻公司固分屬不同之公司，各有其業務，若依告
    訴人丁○○所指訴：之前僅係為合夥生意，為方便提領交付
    存摺、印章，但其始終未提出雙方合夥之確實證據，即上開
    借款如何使用在合夥事業上之證據；而若係單純向銀行借貸
    供合夥使用，則全民公司僅須將所貸得之金錢全數交付金鴻
    公司，由金鴻公司存入自己之銀行帳戶即可供任意提領使用
    ；嗣金鴻公司屆時欲還款，逕將款項按時匯入全民公司之扣
    抵帳戶即可，告訴人丁○○竟連同公司、個人之印鑑章、存
    摺、密碼一併交付金鴻公司保管，顯見斯時告訴人丁○○並
    無使用該帳戶之必要，甚至當時向銀行辦理借款之連帶保證
    人林芳真、吳美緣之印鑑章，亦同時交付金鴻公司保管，此
    舉顯見交付上開物件與領款、還款無涉，亦與一般單純借貸
    之常情相違；再依卷附全民公司之帳戶明細顯示，除告訴人
    丁○○所指之最初借款外，金鴻公司在甲○○擔任負責人期
    間之八十三年三月四日、三月十六日，仍使用上開全民公司
    之印鑑章及負責人丁○○、保證人林芳真、吳美緣之印鑑章
    ，以全民公司名義辦理二次信用貸款，各借得三百八十萬元
    、二百二十萬元；另被告丙○○於八十三年八月二十二日入
    主金鴻公司後，金鴻公司復於八十三年十二月三十日、八十
    四年二月九日持全民公司、丁○○及保證人林芳真、吳美緣
    之上開印鑑資料，向台灣企銀迴龍分行貸款五百萬元、四百
    萬元，此亦有銀行借據各一紙附卷可按（見偵查卷第六十六
    至六十九頁），而告訴人丁○○在告訴狀中，對本案其他借
    款之事亦不否認，是告訴人丁○○不但將公司印鑑章、負責
    人丁○○印鑑章，保證人林芳真、吳美緣印鑑章，及存摺、
    密碼等物一併交予金鴻公司保管，長期未取回，而金鴻公司
    亦一直在使用全民公司之上開資料與銀行往來，顯見全民公
    司與金鴻公司間，絕非如告訴人丁○○在告訴狀中所指稱：
    單純僅辦理二筆貸款，且僅以該二筆貸款提供作為全民公司
    負責人丁○○與金鴻公司負責人甲○○共同合夥前往海外工
    廠使用。故被告丙○○、乙○○二人所辯：全民公司實係以
    其信用額度供金鴻公司週轉使用等情，並非全然無據。此觀
    告訴人丁○○除將全民公司及本人之資料交付外，亦將與提
    款、還款毫無關係之連帶保證人印鑑章一併交付保管益明。
(四)從而，證人甲○○所書立之上開授權書上，雖未記載全民公
    司之銀行事務亦委由被告丙○○、乙○○二人處理，但依全
    民公司與金鴻公司事實上運作之情形，及以往向台灣企銀迴
    龍分行借款之經驗，在金鴻公司調度資金時，確已包括全民
    公司所享有可供向台灣企銀迴龍分行借用之額度在內；若認
    二間公司係不同之人格，各有其分屬之業務，全民公司此帳
    戶之使用，僅限於全民公司與或金鴻公司（或甲○○個人）
    合夥，與金鴻公司本身之業務無關，則何以身為負責人甲○○妹妹之會計戊○○，會因金鴻公司改組，而將本由其保管
    之全民公司、負責人丁○○、連帶保證人林芳真、吳美緣等
    人之印鑑章，一併移交予被告丙○○指定之陳勝雄保管。再
    者，依證人甲○○交付予被告二人之金鴻公司銀行信用額度
    記錄（見原審卷(一)第八十七頁），亦表示全民公司有一千五
    百萬之額度等情，證人戊○○亦證稱：該文件確係甲○○字
    跡等語（見本院更一卷第二九五頁）。是被告丙○○、乙○○二人係因證人甲○○之授權及以往之資金調度經驗，認已
    獲得各該當事人之同意而為，且該全民公司之銀行貸款額度
    屬可供使用之範圍，其本此所為附表一所示之文書，自無偽
    造文書之犯罪故意。
(五)又申請銀行開立信用狀須提出交貨之發票，而此發票亦經台
    灣企銀迴龍分行審查，有該行八十七年九月九日八七迴龍字
    第０二四三０號函附付款申請書、發票影本及信用狀申請書
    附卷可憑（見原審卷(一)第二一八、二一九頁，偵查卷第一二
    一頁）；告訴人丁○○先推說不知發票之事，事後改口坦承
    曾前往金鴻公司取得該發票，但辯稱：當時並未細看，即交
    由會計師記帳云云（見原審卷(二)第二十四頁、第七十五頁、
    第七十六頁）。惟此提出申請信用狀之發票金額高達五百零
    三萬六千八百五十元，全民公司可因此取得退稅額度達二十
    三萬九千八百五十元，數額非微，告訴人丁○○既專程前往
    金鴻公司取得發票，並交由會計師記帳處理，並以此取得退
    稅二十餘萬元之利益，竟謂不知有開立發票申請信用狀之事
    ，亦與常情相違，難以採信。顯見告訴人丁○○係因金鴻公
    司以全民公司之借款週轉，由其從中獲利，事後因金鴻公司
    無力清償使其背負債務，始改口稱對借款之事毫無所悉。
六、綜上所述，被告丙○○、乙○○二人依甲○○之授權、以往
    全民公司與金鴻公司往來之情形及代保管全民公司、丁○○
    、林芳真、吳美緣等人之印章、存摺、密碼等行為，認有權
    利為附表一所示借款之行為，其主觀上並無偽造私文書並持
    以行使之犯罪故意，而告訴人丁○○事後取得全民公司與他
    人交易之鉅額發票，並因此獲得二十餘萬元之退稅利益，不
    能諉稱對信用狀借款之事毫無所悉。是公訴人指被告丙○○
    、乙○○二人以偽造私文書之故意，向台灣企銀迴龍分行，
    分別於附表一所示之金額三百萬元借據上，及申請國內即期
    不可撤銷信用狀所需之文件，即國內信用狀融資契約，與金
    額四百五十三萬三千一百六十五元之借據上，連續盜用全民
    公司及其代表人丁○○印章（林芳真、吳美緣印章部分未據
    起訴，但本院依上開理由同認無犯罪故意），以表示全民公
    司借款及丁○○為保證之意，偽造上開文書，其所舉之證據
    尚有不足。此外，本院復查無其他積極證據可認被告丙○○
    、乙○○二人有偽造如附表一所示私文書之犯罪故意，不能
    證明被告二人犯罪，自應為無罪之諭知。原審未查，遽將被
    告二人論罪科刑，自有未洽。被告二人上訴否認犯罪，指摘
    原判決不當為有理由，本院自應將原判決撤銷，並改諭知被
    告丙○○、乙○○二人均無罪之判決。
七、本件檢察官僅起訴被告二人偽造上開私文書向台灣企銀迴龍
    分行貸款，涉及刑法第二百十六條、第二百十條行使偽造私
    文書之犯罪事實，本院既認此部分起訴之事實不能證明犯罪
    ，並為無罪之判決，則被告二人事後將該款提領轉充清償其
    他債務（見附表二部分）、是否虛構信用狀所擔保買賣之事
    向銀行詐取借款等行為，而涉犯其他偽造文書、詐欺或背信
    之犯行，與本案起訴部分即無裁判上一罪關係，本院自無庸
    加以審究，附此敘明。
據上論斷，應依刑事訴訟法第三百六十九條第一項前段、第三百
六十四條、第三百零一條第一項前段，判決如主文。
本案經檢察官周誠南到庭執行職務。
中    華    民    國    97    年    7     月    29    日
                  刑事第四庭  審判長法  官  沈宜生
                                    法  官  周煙平
                                    法  官  鄭水銓
以上正本證明與原本無異。
如不服本判決，應於收受送達後十日內向本院提出上訴書狀，其
未敘述上訴之理由者，並得於提起上訴後十日內向本院補提理由
書狀（均須按他造當事人之人數附繕本）。
                                    書記官  劉貞達
中    華    民    國    97    年    8     月    8     日
附表一：
┌──┬──────────────┬─────────────────┐
│編號│文       書      名       稱│      簽                  名      │
├──┼──────────────┼─────────────────┤
│一  │八十四年二月二十二日三百萬元│借款人欄「全民針織廠股份有限公司│
│    │之借據                      │  丁○○」簽名一枚                │
│    │                            │連帶保證人欄「丁○○」「林芳真」│
│    │                            │  簽名共二枚                      │
├──┼──────────────┼─────────────────┤
│二  │八十四年二月二十二日六百萬元│立約人欄「全民針織廠股份有限公司│
│    │之國內信用狀融資契約        │  丁○○」簽名一枚                │
│    │                            │連帶保證人欄「丁○○」「林芳真」│
│    │                            │  簽名共二枚                      │
├──┼──────────────┼─────────────────┤
│三  │八十四年三月九日四百五十三萬│借款人欄「丁○○」簽名一枚      │
│    │三千一百六十五元之借據      │                                  │
└──┴──────────────┴─────────────────┘
附表二：
┌──┬──────────────┬─────────────────┐
│編號│文       書      名       稱│備                              註│
├──┼──────────────┼─────────────────┤
│一  │八十四年二月二十四日一百一十│蓋有全民公司及丁○○印文          │
│    │三萬三千二百九十二元之取款憑│供清償金鴻公司對被告夫妻之借款    │
│    │條一紙                      │                                  │
├──┼──────────────┼─────────────────┤
│二  │八十四年二月二十四日二十八萬│蓋有全民公司及丁○○印文          │
│    │元之取款憑條一紙            │用途不清                          │
├──┼──────────────┼─────────────────┤
│三  │八十四年二月二十五日一萬八千│蓋有全民公司及丁○○印文          │
│    │元之取款憑條一紙            │供匯予乙○○                      │
├──┼──────────────┼─────────────────┤
│四  │八十四年三月三日十三萬元之取│蓋有全民公司及丁○○印文          │
│    │款憑條一紙                  │供清償丙○○之房屋貸款            │
├──┼──────────────┼─────────────────┤
│五  │八十四年三月七日三十八萬八千│蓋有全民公司及丁○○印文          │
│    │四百七十六元之取款憑條一紙  │供支付金鴻公司員工薪資            │
├──┼──────────────┼─────────────────┤
│六  │八十四年三月八日一萬二千四百│蓋有全民公司及丁○○印文          │
│    │零五元之取款憑條一紙        │用途不清                          │
├──┼──────────────┼─────────────────┤
│七  │八十四年三月八日陸萬零三十三│蓋有全民公司及丁○○印文          │
│    │元之取款憑條一紙            │用途不清                          │
├──┼──────────────┼─────────────────┤
│八  │八十四年三月十日伍十萬元之取│蓋有全民公司及丁○○印文          │
│    │款憑條一紙                  │匯入金鴻公司                      │
├──┼──────────────┼─────────────────┤
│九  │八十四年三月十日二十七萬零三│蓋有全民公司及丁○○印文          │
│    │十三元之取款憑條一紙        │供清償金鴻公司簽發予丙○○之票款  │
├──┼──────────────┼─────────────────┤
│十  │八十四年三月十六日三萬九千五│蓋有全民公司及丁○○印文          │
│    │五十八元之取款憑條一紙      │用途不清                          │
└──┴──────────────┴─────────────────┘


司法院資訊處製作；財團法人民間司法改革基金會備份。
